# 影视公司联合摄制主控方采用总额法核算下影视账款计提

提问人：MPACC10 时间：2017-11-17 10:18:23
请教影视公司联合摄制主控方采用总额法核算下影视账款计提
收入采用总额法：从头部剧的项目毛利率看，并未发生很大的变化，但鉴于目前国内的会计制度，由于发行方要将发行收入全额计入收入，并将联投方对应的分成权益计入成本，从而会导致账面毛利率降低。以本公司名义承担首要责任。
应收账款坏账减值计提:联合投资并由公司负责发行的影视剧项目的应收账款：对于多方联合投资并由公司负责发行的影视剧项目，如公司承担无法收回应收账款的全部风险， 需垫付联合投资方的分成款项的， 则就项目全部应收账款按规定计提；如公司未承担前述责任（或类似责任）， 根据相关协议约定公司按实际回款金额向联合投资方结算支付分成款项的， 则按照公司投资或收益比例计算的应收账款按规定计提。
请问：在后者的情况下，照公司投资或收益比例计算的应收账款按规定计提，是否和首要责任及收入总额法矛盾，该本司应收账款计提方法是否合理？谢谢

回答人：chenyiwei
你所提到的“应收账款坏账减值计提”这一段的做法不恰当。既然主控方是将100%的应收账款确认为其自己的资产，那么坏账准备也应100%确认，相应100%确认为主控方的资产减值损失；对于按协议应由其他合作方分担的坏账损失，可减少归属于其他合作方的损益金额，即冲减“归属于其他合作方的损益金额”所列报的成本或费用项目。

提问人：MPACC10 时间：2017-11-20 10:28:29
谢谢陈版，该模式下主控方我理解总额法下全额确认收入，全额计提坏账，该合作项目类似模拟子公司并表，归属于其他少数非主控方的损益及减值应单独列报，类似少数股东权益（即您提到的归属于其他合作方损益的金额等项目）。
另咨询下：假设该公司 16 年只有一部联合摄制影视作品主控。
假设数据如下： 16 年主控下电视剧销售收入 200 万（全部应收账款），摄制成本为 100 万，按照全额法确认收入，首主控方（即该影视公司）占比80%，其他方20%， 16 年该主控方应结转收入 200 万，成本100+100*20%（总额法下非主控方的损益）=120万。
现 17 年没有任何联合摄制主控影视项目，经测试 16 年的应收账款 200 万，应计提 50 万减值，那么采用总额法下归属于其他方50*20%=10万该如何计入提到的归属于其他合作方损益的成本或费用。谢谢!

回答人：chenyiwei
也可以继续调整营业成本。如果对与收入配比问题和成本为负数的问题有顾虑，也可以调整管理费用。